台灣苗栗地方法院刑事判決　　　　　　　　　　 九十一年度苗交簡字第七四二號
　　聲　請　人　臺灣苗栗地方法院檢察署檢察官
　　被　　　告　甲○○
右列被告因公共危險案件，經檢察官聲請以簡易判決處刑（九十一年度偵字第二五四
三號），本院判決如左：
    主  文
甲○○服用酒類，不能安全駕駛動力交通工具而駕駛，累犯，處有期徒刑肆月，如易
科罰金，以佰元折算壹日。
    事實及理由
一、甲○○前因竊盜及違反麻醉藥品管理條例案件，分別經臺灣新竹地方法院判處有
    期徒刑七月及二月確定，嗣經裁定應執行有期徒刑九月確定，甫於民國八十六年
    十月十一日執行完畢；復因公共危險罪案件，經本院判處有期徒刑七月，台灣高
    等法院台中高分院駁回上訴確定，目前在監執行中。其仍於九十一年四月二十七
    日傍晚，在苗栗縣後龍鎮友人處飲用麻油雞湯，明知無法安全駕駛自小貨車，仍
    於同日下午六時四十分，駕駛車牌ＡＺ─六七○九號自小貨車，沿苗栗市○○道
    ○○道路由北往南方向行駛，行經龍岡道一號前，與對向由黃逸倫駕駛之車牌號
    碼ＢＬ─三七九九號自用小客車對撞，經警送醫急救，醫院檢驗其血液酒精濃度
    達二三○ＭＧ／ＤＬ，換算成呼氣酒精濃度值為每公升含酒精濃度一點一五毫克
    。承辦警員處理本案件發現甲○○出入車門困難、語無倫次、多話等情形。
二、甲○○對於在上開時間、地點，喝酒後，明知無法安全駕駛自小貨車，仍駕駛前
    開自小貨車，行經龍岡道一號前，與對向由黃逸倫所駕駛之前開自用小客車對撞
    ，經警送醫急救，醫院檢驗其血液酒精濃度達二三○ＭＧ／ＤＬ，換算成呼氣酒
    精濃度值為每公升含酒精濃度一點一五毫克之事實，於檢察署偵訊中坦白承認，
    而被告當場經呼氣酒精濃度測試，有現場測試呼氣酒精濃度值附於偵查卷可憑，
    復有道路交通事故調查表、苗栗縣部警察局舉發違反道路交通管理事件通知單、
    刑法第一百八十五條之三案件測試觀察紀錄表附於偵查卷及照片二幀可稽，被告
    之自白與事實相符，事證明確，犯行洵堪認定。
三、依照交通部運輸研究所七十九年八月對駕駛人行為之研究（酒醉駕車對駕駛行為
    之分析研究）指出，吐氣每公升酒精含量零點二五mg等於血液中酒精濃度（Bloo
    d Alcohol Concentration簡稱BAC）百分之零點零五（亦即每100ml血液中含50m
    g酒精），而（一）BAC到達百分之0.03至百分之0.05時，對駕駛能力之影響為：
    多數駕駛人心境逐漸變幻不定、視覺與反應靈敏性減弱、對速度及距離的判斷力
    差。對心理行為之影響為：觀察力逐漸欠缺、心情漸趨輕鬆、自信心增加、多話
    、精神狀態處於陶醉感。（二）BAC到達百分之0.05至百分之0.08時，對駕駛能
    力之影響為：反應遲鈍、駕駛能力受損、遲而不決或決而不行。對心理行為之影
    響為：情緒鬆弛、感情與行為趨向誇張、肌肉不協調、精神處於興奮狀態。（三
    ）BAC 到達百分之0.08至百分之0.15時，對駕駛能力之影響為：判斷力嚴重受到
    影響、體能與精神協調受損、駕駛之體能困難增加。對心理行為之影響為：產生
    情緒異常現象、步伐不平穩、言語不清、反應惡劣、記憶及判斷力受損、精神處
    於錯亂狀態。（四）超過百分之0.15，對駕駛能力之影響為：視線搖晃、駕駛已
    進入恍惚狀態、判斷及理解遭到扭曲、駕駛不穩定。對心理行為之影響為：意識
    不明、嘔吐、站、走及講話困難、責任感喪失、精神處於麻痺狀態。（五）超過
    百分之0.5，對駕駛人能力之影響為：無法開車。對心理行為之影響為：爛醉如
    泥、失去知覺可能致死、精神處於昏睡狀態。則被告駕駛前開自小貨車為動力交
    通工具，其有服用酒類，經醫院檢驗血液酒精濃度為二三○ＭＧ／ＤＬL，對照
    上開交通部之研究報告，被告血液酒精濃度百分之零點二三○，對駕駛能力之影
    響為：視線搖晃、駕駛已進入恍惚狀態、判斷及理解遭到扭曲、駕駛不穩定。對
    心理行為之影響為：意識不明、嘔吐、站、走及講話困難、責任感喪失、精神處
    於麻痺狀態等程度及與人相撞而觀，被告顯然不能安全駕駛動力交通工具即上開
    自小客車。核被告所為係犯刑法第一百八十五條之三之罪。被告前因竊盜及違反
    麻醉藥品管理條例案件，分別經臺灣新竹地方法院判處有期徒刑七月及二月確定
    ，嗣經裁定應執行有期徒刑九月確定，於八十六年十月十一日執行完畢，五年之
    內，再犯本件有期徒刑以上之罪，為累犯，依刑法第四十七條規定，加重其刑。
    因此審酌被告有竊盜、麻藥、公共危險等多項前科之素行，有臺灣高等法院被告
    全國前案紀錄表乙份附卷可稽，及喝酒動機、時間、地點、目的，查獲時酒精濃
    度、駕車時間長短、已肇事所產生之危害、犯罪後態度等一切情狀，量處如主文
    所示之刑，並諭知易科罰金之折算標準。
四、依刑事訴訟法第四百四十九條第一項前段，刑法第一百八十五條之三、第四十七
    條、第四十一條第一項前段，罰金罰鍰提高標準條例第二條，逕以簡易判決處刑
    如主文。
中      華      民      國    九十一    年      八      月    二十二    日
                                  臺灣苗栗地方法院苗栗簡易庭
                                        法  官   張 珈 禎
右正本證明與原本無異。
如不服本判決，應於判決送達後十日內向本院提出上訴狀( 應附繕本 )。
                                        書記官   黃 正 中
中      華      民      國    九十一    年      八      月    二十二    日
附錄本判決論罪科刑法條全文：
刑法第一百八十五條之三
服用毒品、麻醉藥品、酒類或其他相類之物，不能安全駕駛動力交通工具而駕駛者，
處一年以下有期徒刑、拘役或三萬元以下罰金。
